Images des répertoires du notaire Alexandre Delacour pour l'étude XIX
Archives nationales de France
Images des répertoires du notaire Alexandre Delacour pour l'étude XIX
28 fructidor an VI - 2 décembre 1824 (14 septembre 1798 - 2 décembre 1824)
MC/RE/XIX/7 - MC/RE/XIX/8
Etude XIX; Delacour, Alexandre
2 registres
Archives nationales de France
Minutes et répertoires: la loi 2008-696 du 15 juillet 2008 relative aux archives a fixé à 75 ans à compter de la date de l'acte, ou à 25 ans à compter de la date du décès de l'intéressé si ce délai est plus bref, le délai de communication des minutes et répertoires des notaires; ce délai est porté à 100 ans à compter de la date de l'acte si le document se rapporte à un mineur (code du Patrimoine, articles L213-2, 4e d et 5e).
Autres documents de l'étude (dossiers de clients, comptabilité...): s'agissant d'archives privées, ces documents sont communicables selon les modalités fixées par le déposant ou le donateur.
Certains documents ne sont pas accessibles sous leur forme originale en raison de leur mauvais état de conservation.
Registres entrés aux Archives nationales en 1950 et 1952
Images des répertoires de l’étude XIX
Archives de l'étude XIX
répertoire d'officier public ministériel
- Répertoire chronologique pour la période du 28 fructidor an VI au 17 août 1816 (14 septembre 1798 - 17 août 1816), 28 fructidor an VI - 17 août 1816 (14 septembre 1798 - 17 août 1816); MC/RE/XIX/7; Un registre de 428 feuillets de papier manuscrits, hauteur 30,5 x largeur 26 cm, pour les feuillets de 1 à 48, hauteur 35 x largeur 24, 5 cm, pour la suite, composé de 17 cahiers foliotés à partir du deuxième par le juge du tribunal civil de Paris. Le registre est dans un état moyen. La reliure est à refaire. Les feuillets 1, 3, 5, 6, 27, 36, 162, 245, 259, 266, 267, 269 et 337 sont déchirés. Feuillets blancs: entre les feuillets 73 et 74, 161 et 162 (25 pages).
  Registre folioté en 2003 (foliotation non visible à l'écran)
  Le répertoire contient les informations suivantes: 1. le n° de l'acte dans l'année; 2. date du jour; 3. nature de l'acte passé en brevet; 4. nature de l'acte passé en minute; 5. nom, prénom, domicile des parties, indication sur la situation et les prix des biens; 6. date d'enregistrement de l'acte; 7. droits d'enregistrement.
  Attention: seuls les actes passés en minute sont conservés; les actes mentionnés dans le répertoire comme passés en simple brevet (colonne 3) ne sont pas conservés par les notaires et ne sont donc pas versés au Minutier (ils sont remis aux clients).
  répertoire
  - Liste chronologique des actes pour la période du 28 et 29 fructidor an VI (14 septembre - 15 septembre 1798), 28 fructidor - 29 fructidor an VI (14 septembre - 15 septembre 1798); 1 r°-2 r°; 2 feuillets
  - Liste chronologique des actes pour la période du 2 vendémiaire au 1er jour complémentaire an VII (23 septembre 1798 - 17 septembre 1799), 2 vendémiaire - 1er jour complémentaire an VII (23 septembre 1798 - 17 septembre 1799); 2 r°-17 v°; 16 feuillets
  - Liste chronologique des actes pour la période du 2 vendémiaire au 4ème jour complémentaire an VIII (24 septembre 1799 - 21 septembre 1800), 2 vendémiaire - 4ème jour complémentaire an VIII (24 septembre 1799 - 21 septembre 1800); 17 v°-33 v°; 17 feuillets
  - Liste chronologique des actes pour la période du 2 vendémiaire au 4ème jour complémentaire an IX (24 septembre 1800 - 21 septembre 1801), 2 vendémiaire - 4ème jour complémentaire an IX (24 septembre 1800 - 21 septembre 1801); 33 v°-48 r°; 16 feuillets
  - Liste chronologique des actes pour la période du 1er vendémiaire au 4ème jour complémentaire an X (23 septembre 1801 - 21 septembre 1802), 1er vendémiaire - 4ème jour complémentaire an X (23 septembre 1801 - 21 septembre 1802); 49 r°-61 r°; 13 feuillets
  - Liste chronologique des actes pour la période du 2 vendémiaire au 5ème jour complémentaire an XI (24 septembre 1802 - 23 septembre 1803), 2 vendémiaire - 5ème jour complémentaire an XI (24 septembre 1802 - 23 septembre 1803); 61 v°-73 r°; 13 feuillets
  - Liste chronologique des actes pour la période du 3 vendémiaire au 4ème jour complémentaire an XII (26 septembre 1803 - 21 septembre 1804), 3 vendémiaire - 4ème jour complémentaire an XII (26 septembre 1803 - 21 septembre 1804); 74 r°-83 v°; 10 feuillets
  - Liste chronologique des actes pour la période du 5 vendémiaire au 30 fructidor an XIII (27 septembre 1804 - 17 septembre 1805), 5 vendémiaire - 30 fructidor an XIII (27 septembre 1804 - 17 septembre 1805); 83 v°-93 r°; 11 feuillets
  - Liste chronologique des actes pour la période du 2 vendémiaire au 10 nivôse an XIV (24 septembre 1805 - 31 décembre 1805), 2 vendémiaire - 10 nivôse an XIV (24 septembre 1805 - 31 décembre 1805); 93 v°-97 r°; 5 feuillets
  - Liste chronologique des actes pour la période du 2 janvier au 31 décembre 1806, 2 janvier - 31 décembre 1806; 97 v°-110 r°; 14 feuillets
  - Liste chronologique des actes pour la période du 3 janvier au 31 décembre 1807, 3 janvier - 31 décembre 1807; 110 r°-127 v°; 18 feuillets
  - Liste chronologique des actes pour la période du 2 janvier au 30 décembre 1808, 2 janvier - 30 décembre 1808; 127 v°-142 r°; 16 feuillets
  - Liste chronologique des actes pour la période du 2 janvier au 31 décembre 1809, 2 janvier - 31 décembre 1809; 142 r°-159 v°; 18 feuillets
  - Liste chronologique des actes pour la période du 2 janvier au 31 décembre 1810, 2 janvier - 31 décembre 1810; 159 v°-200 r°; 42 feuillets
  - Liste chronologique des actes pour la période du 2 janvier au 31 décembre 1811, 2 janvier - 31 décembre 1811; 200 r°-251 r°; 52 feuillets
    - du 2 janvier au 29 juin 1811, 2 janvier - 29 juin 1811; 200 r°-227 v°; 28 feuillets
    - du 1er juillet au 31 décembre 1811, 1er juillet - 31 décembre 1811; 227 v°-251 r°; 25 feuillets
  - Liste chronologique des actes pour la période du 3 janvier au 31 décembre 1812, 3 janvier - 31 décembre 1812; 251 v°-290 v°; 40 feuillets
  - Liste chronologique des actes pour la période du 2 janvier au 30 décembre 1813, 2 janvier - 30 décembre 1813; 290 v°-326 r°; 37 feuillets
  - Liste chronologique des actes pour la période du 4 janvier au 31 décembre 1814, 4 janvier - 31 décembre 1814; 326 r°-371 v°; 46 feuillets
    - du 4 janvier au 30 juin 1814, 4 janvier - 30 juin 1814; 326 r°-336 v°; 11 feuillets
    - du 1er juillet au 31 décembre 1814, 1er juillet - 31 décembre 1814; 336 v°-371 v°; 36 feuillets
  - Liste chronologique des actes pour la période du 2 janvier au 30 décembre 1815, 2 janvier - 30 décembre 1815; 372 r°-402 v°; 31 feuillets
  - Liste chronologique des actes pour la période du 2 janvier au 17 août 1816, 2 janvier - 17 août 1816; 402 v°-428 v°; 27 feuillets
- Répertoire chronologique pour la période du 17 août 1816 au 2 décembre 1824, 17 août 1816 - 2 décembre 1824; MC/RE/XIX/8; Le répertoire comporte 258 feuillets et fait partie d'un registre de 288 feuillets de papier manuscrits, hauteur 35 x largeur 25 cm, composé de 9 cahiers foliotés par le tribunal civil de Paris. Le registre est en bon état. Les feuillets 84, 85, 164, 168, 169, 242 et 243 sont déchirés. Les feuillets 88 bis et ter, 126 bis et ter, 138 et 139, 225 et 226, 240 et 241, 260 et 261 sont volants.
  Le registre contient aussi le répertoire du notaire Louis Henri Dulong pour la période du 7 décembre 1824 au 29 décembre 1825.
  - Liste chronologique des actes pour la période du 17 août au 30 décembre 1816, 17 août - 30 décembre 1816; 1 r°-13 r°; 13 feuillets
  - Liste chronologique des actes pour la période du 2 janvier au 30 décembre 1817, 2 janvier - 30 décembre 1817; 13 v°-48 r°; 36 feuillets
  - Liste chronologique des actes pour la période du 2 janvier au 30 décembre 1818, 2 janvier - 30 décembre 1818; 48 r°-84 v°; 37 feuillets
  - Liste chronologique des actes pour la période du 4 janvier au 29 décembre 1819, 4 janvier - 29 décembre 1819; 84 v°-123 v°; 40 feuillets
  - Liste chronologique des actes pour la période du 4 janvier au 30 décembre 1820, 4 janvier - 30 décembre 1820; 123 v°-157 r°; 35 feuillets
  - Liste chronologique des actes pour la période du 2 janvier au 31 décembre 1821, 2 janvier - 31 décembre 1821; 157 v°-203 v°; 47 feuillets
    - du 2 janvier au 30 juin 1821, 2 janvier - 30 juin 1821; 157 v°-179 r°; 23 feuillets
    - du 2 juillet au 31 décembre 1821, 2 juillet - 31 décembre 1821; 179 r°-203 v°; 25 feuillets
  - Liste chronologique des actes pour la période du 2 janvier au 31 décembre 1822, 2 janvier - 31 décembre 1822; 203 v°-226 v°; 24 feuillets
  - Liste chronologique des actes pour la période du 2 janvier au 31 décembre 1823, 2 janvier - 31 décembre 1823; 226 v°-242 r°; 17 feuillets
  - Liste chronologique des actes pour la période du 5 janvier au 2 décembre 1824, 5 janvier - 2 décembre 1824; 242 r°-258 v°; 17 feuillets